臺灣臺中地方法院刑事判決　　　　　　　94年度訴字第2945號
公　訴　人　臺灣臺中地方法院檢察署檢察官
被　　　告　乙○○
上列被告因搶奪等案件，經檢察官提起公訴（94年度偵字第1445
2號），被告於本院行準備程序時就被訴事實為有罪之陳述，經
受命法官聽取當事人意見後，由本院合議庭裁定以簡式審判程序
判決如左：
    主    文
乙○○意圖為自己不法之所有，而搶奪他人之動產，累犯，處有
期徒刑壹年肆月；又竊盜，累犯，處有期徒刑肆月，扣案之自備
鑰匙壹支沒收。應執行有期徒刑壹年陸月，扣案之自備鑰匙壹支
沒收。
    犯罪事實
一、乙○○前曾於民國九十二年間因搶奪等案件，經本院判處有
    期徒刑一年二月確定，於九十四年二月十一日縮短刑期執行
    完畢，翌日出獄。詎仍不知悔改，因苦無交通工具，竟意圖
    為自己不法之所有，於九十四年九月六日十九時許，在臺中
    縣豐原市○○路二十九巷內，以其所有自備鑰匙一支，竊取
    宋俊宏所有而由其妹甲○○使用之車牌號碼ＫＢＹ─三七九
　  號（起訴書誤繕為ＫＢ八─三七九號）重型機車乙輛（出廠
    年份：一九九四年，價值約新臺幣【下同】二萬餘元），以
    為代步交通工具。又於九十四年九月七日上午七時許，騎乘
    上開竊得之機車行經臺中市○區○○街與五常街口，思及缺
    錢花用，竟另行起意為自己不法之所有，趁徒步行走之丙○○不及注意之際，自其後方徒手搶奪皮包一只得手後離去，
    皮包內有丙○○之國民身分證、機車駕照、汽車駕照各乙紙
    、華南商業銀行金融卡三張、三星牌手機一支及現金約四千
    元，得手後將部分搶得現金約三千元持以購買毒品及香菸花
    用。嗣於九十四年九月七日上午十時許，乙○○騎乘前述機
    車行經臺中縣太平市○○○街二之七號，為巡邏員警發現為
    贓車而當場逮捕，並起獲車牌號碼ＫＢＹ─三七九號重型機
    車、丙○○之上開證件三張、華南商業銀行金融卡三張、三
    星牌手機一支、現金六百元（以上物品已發還甲○○及丙○○），及其所有竊盜用之自備鑰匙一支。
二、案經臺中縣警察局霧峰分局報請臺灣臺中地方法院檢察署檢
    察官偵查起訴。
    理　　由
一、訊據被告乙○○對於前開犯罪事實均坦承不諱，核與被害人
    甲○○、丙○○於警詢時陳述情節相符，此外，復有贓物認
    領保管單二份、臺中市警察局第二分局受理刑事案件報案三
    聯單一份、車輛車牌失竊作業─查獲車輛認可資料一份、刑
    案現場測繪圖一份、照片九幀在卷及自備鑰匙一支扣案可資
    佐證，足見被告自白確與事實相符。本件事證業臻明確，被
    告犯行至堪認定。
二、核被告所為，係犯刑法第三百二十條第一項之竊盜罪及第三
    百二十五條第一項之搶奪罪。被告直承初始行竊機車之目的
    在於供代步使用，翌日騎乘該車時，思及無錢才起意行搶被
    害人丙○○所有財物，業據被告於本院審理時供承在卷（參
    本院卷第三一頁筆錄），足見被告所犯前開二罪犯意個別，
    行為互異，應予分論併罰。又被告前曾於九十二年間因搶奪
    等案件，經本院判處有期徒刑一年二月確定，於九十四年二
　　月十一日縮短刑期執行完畢，翌日出獄等節，有臺灣高等法
　  院被告全國前案紀錄表一紙在卷可徵，被告於前開有期徒刑
    執行完畢後，五年內再犯本案有期徒刑以上之罪，以上二罪
    均為累犯，均依刑法第四十七條規定加重其刑。爰審酌被告
    前已因搶奪案入獄服刑，身強體壯，體無殘缺，竟不思循正
    途賺取財物，反於出獄不久復犯本案，顯無悔改之意，惟考
    以其犯後均坦承犯行，竊取機車使用時間僅一日，搶奪財物
    除將現金部分花用外，其餘證件為被害人丙○○領回，使其
    等損失不致擴大等一切情狀，分別量處如主文所示之刑，並
    定其應執行之刑。公訴人雖就被告所犯竊盜部分具體求刑有
    期徒刑六月，惟該機車係一九九四年出廠，距離遭竊時間近
    十年，剩餘價值約二萬餘元，業據被害人甲○○於警詢時陳
    述明確，且被告竊盜得手後，僅使用機車一日即為警查獲，
    使用時間不長，本院審以上情，認科處如主文所示刑度為適
    當，併予敘明。至扣案之自備鑰匙一支，為被告所有供竊盜
    所用之物，業據其於本院審理時供明在卷，依刑法第三十八
    條第一項第二款規定宣告沒收。
據上論斷，應依刑事訴訟法第二百九十九條第一項前段、第二百
七十三條之一第一項，刑法第三百二十條第一項、第三百二十五
條第一項、第四十七條、第五十一條第五款、第三十八條第一項
第二款，罰金罰鍰提高標準條例第一條前段，判決如主文。
中　　華　　民　　國　　94　　年　　10　　月　　12　　日
                  刑事第三庭    法  官  賴妙雲
上正本證明與原本無異。
如不服本判決，應於送達後十日內向本院提出上訴狀（須附繕
本），上訴於台灣高等法院台中分院。
                                書記官  孫曉鳳
中　　華　　民　　國　　94　　年　　10　　月　　12　　日
附錄論罪科刑法條
刑法第三百二十條第一項、第三百二十五條第一項
第  320 條  (普通竊盜罪、竊佔罪)
            意圖為自己或第三人不法之所有，而竊取他人之動
            產者，為竊盜罪，處五年以下有期徒刑、拘役或五
            百元以下罰金。
            意圖為自己或第三人不法之利益，而竊佔他人之不
            動產者，依前項之規定處斷。
            前二項之未遂犯罰之。
第  325 條  (普通搶奪罪)
            意圖為自己或第三人不法之所有，而搶奪他人之動
            產者，處六月以上五年以下有期徒刑。
            因而致人於死者，處無期徒刑或七年以上有期徒刑
            ，致重傷者，處三年以上十年以下有期徒刑。
            第一項之未遂犯罰之。
